【裁判字號】    95,簡上,35
【裁判日期】    950630
【裁判案由】    毒品危害防制條例
【裁判全文】
臺灣苗栗地方法院刑事判決              95年度簡上字第35號
上  訴  人  臺灣苗栗地方法院檢察署檢察官
被      告  甲○○
                    （另案於台灣台中監獄苗栗分監執行中）
上列被告因違反毒品防制條例案件，檢察官不服本院簡易庭於中
華民國95年3 月28日所為95年度苗簡字第149 號第一審簡易判決
（聲請簡易判決處刑書案號：94年度毒偵字第1315號，移送併案
審理案號：95年度偵字第59號、94年度毒偵字第1585號、臺灣桃
園地方法院檢察署94年度毒偵字第5021號），提起上訴及移送併
案審理（95年度毒偵字第564 號），本院合議庭判決如下：
    主  文
原判決撤銷。
甲○○連續施用第二級毒品，處有期徒刑陸月，如易科罰金，以
參佰元折算壹日。扣案之第二級毒品安非他命壹包（重零點捌公
克）及含第二級毒品安非他命之殘渣袋壹個，沒收銷燬之；玻璃
頭吸食器壹個沒收。
    事  實
一、甲○○前因施用毒品案件，經送觀察、勒戒後，認無繼續施
    用毒品之傾向，於民國93年4 月23日經執行完畢而釋放，並
    由臺灣苗栗地方法院檢察署檢察官於同日以93年度毒偵緝字
    第179 號為不起訴處分確定。甲○○於前揭觀察、勒戒執行
    完畢釋放後5 年內，復基於施用第2 級毒品安非他命之概括
    犯意，(一)自94年3 月間某日起至94年12月22日上午7 、8 時
    許，在其位於苗栗縣苗栗市○○路96巷1 號之住處及桃園縣
    中正國際機場等處，以將安非他命置於玻璃頭吸食器內，下
    以火燒烤吸取煙霧之方式，約3 至5 天1 次之頻率，連續施
    用第2 級毒品安非他命多次。(二)於95年3 月16日晚上7 時許
    ，在上開住處，以將安非他命置於錫箔紙上加熱吸食煙霧之
    方式，施用第2 級毒品安非他命1 次。嗣分別於94年4 月27
    日、同年8 月25日、同年12月22日、95年3 月17日經警查獲
    ，並先後扣得其所有之安非他命1 包（重0.8 公克）、含安
    非他命之殘渣袋1 個及玻璃頭吸食器1 個。並均經採其尿液
    送驗，結果均呈安非他命陽性反應，始查知上情。
二、案經苗栗縣警察局苗栗分局報請臺灣苗栗地方法院檢察署檢
    察官偵查後聲請簡易判決處刑，並移送併案審理。
    理  由
一、訊據被告甲○○對於上揭犯罪事實均坦承不諱，且被告之尿
    液經送驗結果，均呈安非他命陽性反應，有中山醫學大學附
    設醫院藥物濫用檢測中心先後於94年10月21日、94年7 月7
    日、94年5 月5 日、95年3 月30日出具之檢驗報告書共4 份
    、苗栗縣警察局苗栗分局94年查獲毒品案件犯嫌尿液檢體編
    號登記簿、苗栗縣警察局苗栗分局查獲違反毒品危害防制條
    例嫌疑人尿液檢體編號對照表、苗栗縣警察局刑警隊偵辦毒
    品案件嫌疑人尿液登記簿、憲兵司令部刑事鑑識中心95年1
    月16日（95）安鑑字第80號之鑑驗通知書、苗栗憲兵隊偵辦
    刑事案件尿液代號真實姓名對照表、苗栗縣警察局苗栗分局
    94年查獲涉嫌毒品危害防制條例毒品初步鑑驗報告單及濫用
    藥物尿液檢驗監管紀錄表各1 紙，附卷可佐。此外，復有扣
    案之第2 級毒品安非他命1 包（重0.8 公克）、含安非他命
    之殘渣袋1 個及玻璃頭吸食器1 個。是被告自白其有連續施
    用第2 級毒品安非他命之犯行，應堪信為真實。而被告曾因
    施用毒品案件，經觀察、勒戒後，於93年4 月23日經執行完
    畢而釋放，有台灣高等法院被告前案紀錄表1 份在卷足憑。
    本件事證明確，被告於觀察、勒戒執行完畢後5 年內，再犯
    施用第2 級毒品之犯行，洵堪認定。
二、核被告所為，係犯毒品危害防制條例第10條第2 項之施用第
    2 級毒品罪。其持有第2 級毒品安非他命之低度行為為施用
    之高度行為所吸收，不另論罪。又其先後多次施用第2 級毒
    品之犯行，時間緊接，所犯係構成要件相同之罪名，顯係基
    於概括犯意而反覆為之，為連續犯，應依刑法第56條之規定
    論以一罪，並加重其刑。查被告有如事實欄所載施用安非他
    命之犯罪事實，惟原聲請簡易判決處刑意旨僅記載被告自94
    年7 月初某日起，迄94年8 月25日6 時許，施用第2 級毒品
    安非他命多次之行為，至其餘施用第2 級毒品安非他命之犯
    罪事實雖未提及，惟業經檢察官移請併案審理，被告就此部
    份，既與聲請簡易判決部分有連續犯之裁判上一罪關係，基
    於審判不可分原則，應為聲請簡易判決效力所及，本院自得
    併予審理，附此敘明。又原審以被告犯行明確而予以論罪科
    刑，固非無見，惟被告於95年3 月16日之犯行，與檢察官聲
    請簡易判決處刑之犯行有連續犯之裁判上1 罪關係，應為聲
    請簡易判決效力所及，原審未及審酌，公訴人上訴意旨指摘
    及此，為有理由，應由本院合議庭撤銷改判。爰審酌被告一
    再施用毒品，本應重罰，惟其施用毒品僅屬自殘行為，對於
    他人之法益尚無直接之侵害，連續施用毒品時間甚長及其犯
    後承認犯行等一切情狀，量處如主文所示之刑，並諭知易科
    罰金之折算標準，以示儆懲。扣案之第2 級毒品安非他命1
    包（重0. 8公克）及含安非他命之殘渣袋（因安非他命與包
    裝袋無從析離），屬本案查獲之毒品，不問屬於犯人與否，
    應依毒品危害防制條例第18條第1 項前段規定，宣告沒收銷
    燬之。扣案之玻璃頭吸食器1 個，係被告所有，且供其施用
    第2 級毒品安非他命乙節，業據被告供述甚明，應併依刑法
    第38條第1 項第2 款之規定予以宣告沒收。
三、退回併辦部分：
    檢察官以95年度偵字第59號移送併辦部分，除施用第2 級毒
    品安非他命為聲請簡易判決效力所及外，尚有被告持有第1
    級毒品海洛因（毛重3.15公克）之事實，此部分與被告上開
    施用第2 級毒品安非他命之犯行，無裁判上1 罪之關係，非
    檢察官聲請簡易判決效力所及，是此部分應退回臺灣苗栗地
    方法院檢察署檢察官另行處理。
據上論斷，應依刑事訴訟法第455 條之1 第1 項、第3 項、第36
9 條第1 項前段、第364 條、第299 條第1 項前段，毒品危害防
制條例第10條第2 項、第18條第1 項前段，刑法第11條前段、第
56條、第41條第1 項前段、第38條第1 項第2 款，罰金罰鍰提高
標準條例第2 條，判決如主文。
本案經檢察官劉玉書到庭執行職務。
中    華    民    國    95    年    6     月    30    日
                  刑事第三庭    審判長法  官  柳章峰
                                      法  官  林卉聆
                                      法  官  吳國聖
以上正本與原本無異。
如不服本判決應於送達後10日內向本院提出上訴狀（須附繕本）
。
中    華    民    國    95    年    6     月    30    日
                                      書記官  歐明秀
論罪法條：
毒品危害防制條例第10條
施用第一級毒品者，處 6 月以上 5 年以下有期徒刑。
施用第二級毒品者，處 3 年以下有期徒刑。


司法院資訊處製作；財團法人民間司法改革基金會備份。
